【裁判字號】    97,易緝,8
【裁判日期】    970314
【裁判案由】    詐欺
【裁判全文】
臺灣雲林地方法院刑事簡式判決           97年度易緝字第8號
公  訴  人  臺灣雲林地方法院檢察署檢察官
被      告  甲○
                      戶政事務所）
上列被告因詐欺案件，經檢察官提起公訴（81年度偵字第4348號）
及，本院合議庭裁定改以簡式審判程序判決如下：
    主  文
甲○意圖為自己不法之所有，以詐術使人將本人之物交付，累犯
，處有期徒刑壹年陸月，減為有期徒刑玖月。
    事實及理由
一、本件除被告甲○曾因偽造文書罪，經臺灣高等法院臺南分院
    於民國76年6 月11日，以76年上訴字第868 號，判處有期徒
    刑5 月，同年8 月19日判決確定，並於78年4 月4 日執行完
    畢及被告甲○係單獨虛以投資雲林縣斗六市振興別墅名義，
    詐欺乙○○，並非與李其麟共同以投資水電工程名義詐欺外
    ，其餘犯罪事實、理由及證據、應適用之法條，均引用起訴
    書之記載（如附件）。
二、本件被告所犯為死刑、無期徒刑、最輕本刑為三年以上有期
    徒刑以外之罪，被告於準備程序中就被訴事實為有罪之陳述
    ，經法官告知簡式審判程序之旨，並聽取公訴人、被告之意
    見後，合議庭認為適宜，依刑事訴訟法第273 條之1 第1 項
    規定，裁定進行簡式審判程序。
三、核被告所為，係犯刑法第339 條第1 項之詐欺罪。按刑法部
    分條文業於94年1 月7 日修正，於94年2 月2 日公布，並自
    95年7 月1 日施行，而新刑法第2 條第1 項規定：行為後法
    律有變更者，適用行為時之法律。但行為後之法律有利於行
    為人者，適用最有利於行為人之法律。本件新舊法比較如下
    ：
    （一）原刑法第33條第5 款規定：「罰金：1 元以上」修正
          為「罰金：新臺幣1,000 元以上，以百元計算之」比
          較新舊法結果，以舊法有利於行為人。
    （二）刑法施行法第1 條之1 規定：中華民國94年1 月7 日
          刑法修正施行後，刑法分則編所定罰金之貨幣單位為
          新臺幣；94年1 月7 日刑法修正時，刑法分則編未修
          正之條文定有罰金者，自94年1 月7 日刑法修正施行
          後，就其所定數額提高為30倍。但72年6 月26日至94
          年1 月7 日新增或修正之條文，就其所定數額提高為
          3 倍。而刑法第339 條第1 項所定罰金刑，於24年1
          月1 日訂定，不屬於72年6 月26日至94年1 月7 日間
          新增或修正之條文，其罰金依94年1 月7 日修正前規
          定，係提高為10倍（原貨幣單位為銀元，並為新臺幣
          之3 倍，故折換為新臺幣結果提高為30倍），故被告
          行為前後罰金本刑實際上均提高為30倍，並無有利或
          不利之情形，應適用現行、有效之裁判時法論處。
    （三）修正後刑法第47條、第49條關於累犯之規定乃以出於
          故意再犯有期徒刑以上之罪者為限，並增訂強制工作
          免其執行或執行完畢後，5 年內故意再犯有期徒刑以
          上之罪者，以累犯論之規定（擬制累犯），且刪除「
          依軍法」受裁判者，不適用累犯之規定，以求司法與
          軍法一致。職是修正後之累犯範圍已有所減縮及擴張
          ，當屬科刑規範事項之變更，自應比較新舊法。惟本
          案被告係於有期徒刑執行完畢後，5 年以內再故意犯
          本件有期徒刑以上之罪，不論依修正前之刑法第47條
          ，或修正後之刑法第47條第1 項之規定，均構成累犯
          ，修正後刑法第47條並非較有利於被告，應逕依修正
          前之刑法第47條，論以累犯，並加重其刑。
四、爰審酌被告之學歷、前科素行、詐欺目的、手段、所得利益
    及被害人損失之金錢數額、檢察官之求刑及犯罪後坦認之態
    度等一切情狀，量處如主文所示之刑。又中華民國九十六年
    罪犯減刑條例業於96年7 月4 日公佈，並自96年7 月16日施
    行，該條例第2 條明文規定：「犯罪在中華民國96年4 月24
    日以前者，除本條例另有規定外，依下列規定減刑：三、有
    期徒刑、拘役或罰金，減其刑期或金額二分之一」本件被告
    所犯詐欺之犯罪時間，在96年4 月24日以前，且非屬同條例
    第3 條規定不予減刑之情形，應減其有期徒刑二分之一，並
    依該條例第7 條第2 項規定，就各原本宣告刑諭知如主文所
    示減得之刑。
五、依刑事訴訟法第273 條之1 第1 項、第299 條第1 項前段、
    第310 之2 條、第454 條，刑法第339 條第1 項、第47條（
    修正前），刑法施行法第1 條之1 ，中華民國九十六年罪犯
    減刑條例第2 條第1 項第3 款、第7 條，判決如主文。
六、另檢察官移送併案審理部分（93年度偵字第1481號、第2544
    號），被告犯罪時間分別在92年12月底、93年1 月27日，與
    本件被告犯罪81年2 月間相隔11、12年，又在逃亡期間詐欺
    ，其藉口理由、被害人、地點均不相同，顯然與本案無關，
    自非基於概括之犯意所為，應無連續犯關係，非裁判上一罪
    ，本院自不得就未起訴之案件裁判，應退由檢察官另行起訴
    。
七、如不服本判決，應於判決送達後10日內，向本院提出上訴狀
    。
本案經檢察官董和平到庭執行職務。
中    華    民    國    97    年    3    月    14     日
                  刑事第四庭  法  官  吳福森
以上正本證明與原本無異。
                              書記官  陳姵君
中    華    民    國    97    年    3     月    14    日
附錄本案論罪科刑法條：
刑法第339 條第1 項：
意圖為自己或第三人不法之所有，以詐術使人將本人或第三人之
物交付者，處5 年以下有期徒刑、拘役或科或併科1 千元以下罰
金。


司法院資訊處製作；財團法人民間司法改革基金會備份。
